【裁判字號】    97,交簡上,286
【裁判日期】    980123
【裁判案由】    業務過失傷害
【裁判全文】
臺灣桃園地方法院刑事判決           97年度交簡上字第286號
上  訴  人
即  被  告  乙○○
上列上訴人即被告因傷害案件，不服本院民國97年7月11日97年
度桃交簡字第2429號第一審判決（聲請簡易判決處刑書案號：97
年度偵字第9735號），提起上訴，本院管轄之第二審合議庭判決
如下：
    主  文
上訴駁回。
乙○○緩刑貳年。
    事實及理由
一、本案經本院審理結果，揆認原審認事用法暨刑罰量度均無不
    當而予維持，茲引用附件原審判決書所記載之事實、證據及
    理由外，另補充：
  (一)論諸證人即被害人甲○○於偵查中向檢察官所為之陳述，委
    屬被告以外之人於審判外之言詞陳述，雖前開證人於檢察官
    偵訊時未滿16歲未為具結，但當事人於本院審理中未另聲請
    傳訊前開證人，易見放棄行使詰問權，自無不當剝奪被告詰
    問權之行使，此有最高法院96年度台上字第4064號、95年度
    台上字第6675號刑事判決意旨可稽，衡無顯不可信之情況，
    依刑事訴訟法第159條之1第2項規定，得為證據；次論國軍
    桃園總醫院附設民眾診療服務處診斷證明書、道路交通事故
    現場圖、道路交通事故調查報告表，乃屬被告以外之人於審
    判外之書面陳述，然當事人於本院審理中對各該陳述未予爭
    執，本院審酌各該陳述作成時之情況尚無不當之處，適為本
    案證據，依刑事訴訟法第159條之5規定，自有證據能力；再
    論現場蒐證照片，別係非供述性證據，著無違背法定程序取
    得之情形，依刑事訴訟法第158條之4反面規定，洵具證據能
    力。
  (二)訊據被告乙○○於本院審理中對原審判決書加以敘列之犯罪
    事實坦承不諱，核與前開證人於檢察官偵訊中所述情節相符
    ，資有偵訊筆錄在卷為憑，此外復有國軍桃園總醫院附設民
    眾診療服務處診斷證明書、道路交通事故現場圖、道路交通
    事故調查報告表、現場蒐證照片附卷佐證，足徵被告之自白
    與事實相符，本案事證明確，被告犯行堪以認定，應予依法
    論科。
二、至按量刑輕重，係屬事實審法院得依職權所為自由裁量事項
    ，苟未逾越法定刑度且權以刑法第57條各款情狀，便不得遽
    指違法，悉有最高法院72年台上字第6696號判例意旨可稽，
    被告上訴請求改判，徒以業得原審思忖刑度所斟刑罰酌量情
    狀等節執見，考諸上揭判例意旨，為無理由，應予駁回。探
    究被告未曾因故意犯罪受有期徒刑以上刑之宣告，得有臺灣
    高等法院被告前案紀錄表供考，一時疏忽始罹刑章，犯後坦
    承犯行深表悔意，又其業與被害人之法定代理人達成和解並
    賠償損害，被害人之法定代理人更於本院準備程序中表示願
    意撤回本案刑事告訴不予非難被告，參以被告歷此教訓知所
    警惕信無再犯之虞，本院認所宣告之刑以暫不執行為適當，
    併予宣告緩刑2年，用啟自新。
據上論斷，應依刑事訴訟法第455條之1第1項、第3項、第368條
、第373條，刑法第74條第1項第1款，判決如主文。
本案經檢察官林安紜到庭執行職務。
中    華    民    國    98    年    1     月    23    日
                  交通法庭  審判長法  官  曾淑華
                                  法  官  鄭吉雄
                                  法  官  俞力華
以上正本證明與原本無異。
不得上訴。
                                  書記官  資念婷
中    華    民    國    98    年    1     月    23    日
附錄本案論罪科刑法條
 中華民國刑法第284條
（過失傷害罪）
因過失傷害人者，處6月以下有期徒刑、拘役或500元以下罰金，
致重傷者，處1年以下有期徒刑、拘役或500元以下罰金。
從事業務之人，因業務上之過失傷害人者，處1年以下有期徒刑
、拘役或1,000元以下罰金，致重傷者，處3年以下有期徒刑、拘
役或2,000元以下罰金


司法院資訊處製作；財團法人民間司法改革基金會備份。
